【裁判字號】    99,訴,266
【裁判日期】    990427
【裁判案由】    違反槍砲彈藥刀械管制條例
【裁判全文】
臺灣臺南地方法院刑事判決               99年度訴字第266號
公  訴  人  臺灣臺南地方法院檢察署檢察官
被      告  甲○○
指定辯護人  丙○○律師
上列被告因違反槍砲彈藥刀械管制條例案件，經檢察官提起公訴
（98年度偵字第14399、14400號），本院判決如下：
    主  文
甲○○未經許可，持有可發射子彈具有殺傷力之改造手槍，處有
期徒刑貳年，併科罰金新臺幣伍萬元，罰金如易服勞役，以新臺
幣壹仟元折算壹日，扣案之改造手槍壹支（不含彈匣，槍枝管制
編號：壹壹零貳零參肆玖玖陸號）、擦槍工具壹組均沒收。
    事  實
一、甲○○明知非經許可，不得持有槍枝，竟基於持有槍枝之犯
    意，於民國98年8 月間某日上午8、9時許，在不詳處所，取
    得仿WALTHER廠PPK/S型半自動手槍製造之槍枝，換裝土造金
    屬槍管而成，具有殺傷力之改造手槍1 支（不含彈匣，槍枝
    管制編號：0000000000號），即未經許可而持有之，並藏放
    於其位於臺南市○○區○○路2段483巷6號住處之車庫紙箱
    內。嗣於98年9月30日上午9時30分許，經警因毒品案件，持
    本院核發之搜索票，至甲○○上開住處執行搜索，當場查扣
    前述改造手槍1支（含擦槍工具1組），而查悉上情。
二、案經臺南縣警察局永康分局及海洋巡防總局第十海巡隊報請
    臺灣臺南地方法院檢察署檢察官偵查起訴。
    理  由
一、前揭犯罪事實，業據被告於本院準備程序及審理時坦承不諱
    ，而扣案之系爭改造手槍1把（槍枝管制編號0000000000號
    ）經送內政部警政署刑事警察局鑑定結果，認為：「送鑑手
    槍1枝（槍枝管制編號0000000000），認係改造手槍，由仿
    WALTHER廠PPK/S型半自動手槍製造之槍枝，換裝土造金屬槍
    管而成，經檢視，其欠缺保險鈕，惟仍不影響其擊發功能，
    可供擊發適用子彈使用，認具殺傷力。」等語，有該局98年
    10月27日刑鑑字第0980143908號鑑定書1件附卷可稽（見偵
    卷第8頁）。又，本件係警員持本院核發之搜索票至被告住
    處及使用車輛欲搜索有關毒品案之相關證物，當場並未查獲
    毒品相關物證，待至停放車輛之鐵皮車庫經被告同意搜索後
    ，卻經警意外在該處所查獲上開改造手槍一支及擦槍工具一
    組等物，有警卷所附本院98年聲搜字第909號搜索票、被告
    簽署之自願接受搜索同意書、臺南縣警察局永康分局98年9
    月30日搜索筆錄、扣押物品目錄表、臺南縣警察局槍枝初步
    檢視報告表各1份及刑案現場照片16幀在卷可佐，足證被告
    上開自白核與事實相符，應堪採信。是本件事證明確，被告
    持有具殺傷力之改造手槍之犯行，洵堪認定，應予依法論科
    。
二、核被告甲○○所為，係犯槍砲彈藥刀械管制條例第8條第4項
    之未經許可持有改造手槍罪。查被告前科僅與施用毒品相關
    ，除本案外，並無其他違反槍砲彈藥刀械管制條例一節，有
    卷附臺灣高等法院被告前案紀錄表1份可按；又本案係因警
    員經由通訊監察得悉被告與他人有談論交易毒品，進而研判
    被告有將毒品藏於住家及交通工具中以躲避查緝，故向本院
    聲請對被告住處搜索，惟搜索過程中並未發現任何有關涉嫌
    毒品案之相關證據，待至被告停車之車庫時，車庫內堆放許
    多雜物，經被告同意警方就該處車庫予以搜索後，警方始從
    雜物堆中逐一檢視而後起出一把改造手槍及擦槍工具等情，
    復有員警製作之職務報告一份附於偵查卷（第22-23頁）可
    稽；而查獲之改造手槍一支，並無彈匣及保險鈕，槍管雖為
    貫通，但槍枝外觀斑駁、磨損，槍枝之撞針及槍管內壁均有
    鏽蝕情狀，有警卷所附槍枝照片六張可佐，是由查獲地點及
    槍枝外觀綜合觀察，被告並無使用乃至保養槍枝之情事，甚
    且其於同意警方就該車庫雜物予以搜索前，大概也忘記曾藏
    放手槍一把於上開車庫雜物堆內，顯見被告並非為擁槍自重
    而持有該改造手槍，參以被告於93年1月間出獄後，積極為
    更生計畫，並前往署立台南醫院接受看護員之服務訓練，嗣
    後於台南市各大醫院從事晚班及代班之看護工作乙節，亦有
    被告提出之結業證明書一份附於本院卷可稽，故權衡被告擁
    有槍枝之動機、犯罪具體情狀及其所犯罪名最輕本刑為3年
    以上有期徒刑之法定刑責觀之，確屬情輕法重，客觀上足以
    引起社會一般人之同情而堪可憫恕，縱宣告被告法定最低度
    之刑猶嫌過重，爰依刑法第59條之規定，酌量減輕其刑，使
    輕重得宜，罰當其罪，俾符罪刑相當原則。爰審酌被告雖有
    施用毒品之非行，但具有更生意願，其持有改造手槍固對於
    社會秩序具有潛在威脅及危險，惟念其持有槍枝，僅供一己
    好奇把玩之用，並未供作任何犯罪行為之用，且犯後態度良
    好，知所悔悟等一切情狀，故量處如主文所示之刑，並諭知
    罰金易服勞役之折算標準，以示儆懲。
三、扣案之改造手槍1枝（槍枝管制編號0000000000號），屬違
    禁物，應依刑法第38條第1項第1款之規定予以宣告沒收。另
    扣案之擦槍工具一組，均為被告所有，係供被告犯罪所用之
    物，應依刑法第38條第1項第2款之規定予以宣告沒收。
據上論斷，應依刑事訴訟法第299條第1項前段，槍砲彈藥刀械管
制條例第8條第4項，刑法第11條前段、第59條、第42條第3項前
段、第38條第1項第1款、第2款，判決如主文。
本案經檢察官乙○○到庭執行職務。
中    華    民    國    99    年    4     月    27    日
            刑第第十五庭  審判長法  官  吳勇輝
                                法  官  張家瑛
                                法  官  林彥君
以上正本證明與原本無異
如不服本判決應於收受本判決後10日內向本院提出上訴書狀，並
應敘述具體理由。其未敘述上訴理由者，應於上訴期間屆滿後20
日內向本院補提理由書狀（均須按他造當事人之人數附繕本）「
切勿逕送上級法院」。
                                書記官  莊淑雅
中    華    民    國    99    年    4     月    27    日
附錄本案論罪科刑法條全文：
槍砲彈藥刀械管制條例第8條
未經許可，製造、販賣或運輸鋼筆槍、瓦斯槍、麻醉槍、獵槍、
空氣槍或第 4 條第 1 項第 1 款所定其他可發射金屬或子彈具
有殺傷力之各式槍砲者，處無期徒刑或 5 年以上有期徒刑，併
科新臺幣 1 千萬元以下罰金。
未經許可，轉讓、出租或出借前項所列槍枝者，處 5 年以上有
期徒刑，併科新臺幣 1 千萬元以下罰金。
意圖供自己或他人犯罪之用，而犯前二項之罪者，處無期徒刑或
 7 年以上有期徒刑，併科新臺幣 1 千萬元以下罰金。
未經許可，持有、寄藏或意圖販賣而陳列第 1 項所列槍枝者，
處 3 年以上10 年以下有期徒刑，併科新臺幣 700 萬元以下罰
金。
第 1 項至第 3 項之未遂犯罰之。

司法院資訊處製作；財團法人民間司法改革基金會備份。
